Inventaris van het archief van het Ministerie van Waterstaat: Afdeling Waterstaat A; Afdeling Waterstaat T, 1906-1929
Nationaal Archief, Den Haag
- STUKKEN GELICHT UIT DOSSIERS 1-651, 3
  - Stukken gelicht uit dossiers 1-651, 3.1
    - Onteigenen, Schutsluis IJmuiden schatting te --- percelen en benoeming schatters [Portefeuillenr. 139]., 1916-1917; 2840-2844
      - Niet gespecificeerd, 2840
      - Niet gespecificeerd, 2841
      - Niet gespecificeerd, 2842
      - Niet gespecificeerd, 2843
      - Niet gespecificeerd, 2844
    - Onteigening kanalisatie Westerwolde [Portefeuillenr. 45]., 2713
    - Onteigening voor verbetering rijksweg op Walcheren [Portefeuillenr. 120]., 1916-1924; 2807-2808
      - Niet gespecificeerd, 2807
      - Niet gespecificeerd, 2808
    - Onteigening voor verruiming Noordzeekanaal [Portefeuillenr. 107]., 1916-1929; 2786
    - Onteigening voor verbetering buitenhaven Vlissingen [Portefeuillenr. 118]., 1920-1922; 2804-2805
      - Niet gespecificeerd, 2804
      - Niet gespecificeerd, 2805
    - Onteigening werfbedrijf voor uitbreiding Maatschappij De Schelde [Portefeuillenr. 118]., 1927-1929; 2804-2805
      - Niet gespecificeerd, 2804
      - Niet gespecificeerd, 2805
    - Onteigening voor Waterweg Dordrecht-zee [Portefeuillenr. 126]., 1917-1927; 2821
    - Onteigening, Twentekanalen hoofdafmetingen in verband met de --- [Portefeuillenr. 145]., 1922; 2855
    - Onteigeningswet, Wijziging --- inzake verhoging opbrengst gronden [Portefeuillenr. 15/16]., 2677-2678
      - Niet gespecificeerd, 2677
      - Niet gespecificeerd, 2678
    - Onteigeningswet, Afwijking van de --- [Portefeuillenr. 17]., 2679
    - Ontwikkeling, Ontspanning en --- Zuiderzeearbeiders [Portefeuillenr. 162]., 1928-1929; 2877
    - Onttrekking, Wetsontwerp --- water aan de bodem [Portefeuillenr. 48]., 2717
    - Ontwatering, Twente kanalen onderzoek voeding en --- [Portefeuillenr. 145]., 1924-1925; 2855
    - Ontwikkeling, Ontspanning en --- Zuiderzeearbeiders [Portefeuillenr. 162]., 1928-1929; 2877
    - Oosterstoomtramweg, Nederlandse Buurtspoorweg Maatschappij wegvergunningen vroegere --- Maatschappij [Portefeuillenr. 37]., 2704
    - Oostermoerse Vaart, Uitmaling Zuidlaardermeer en afdamming --- [Portefeuillenr. 48]., 2717
    - Oostermoerse Vaart en Zuidlaardermeer subsidie-verbetering en overdracht [Portefeuillenr. 47]., 2715-2716
      - Niet gespecificeerd, 2715
      - Niet gespecificeerd, 2716
    - Oostermoerse Vaart, Verbetering van de --- [Portefeuillenr. 47]., 2715-2716
      - Niet gespecificeerd, 2715
      - Niet gespecificeerd, 2716
    - Oosterschelde, Bedijking gronden --- onder Woensdrecht en Rilland-Bath [Portefeuillenr. 147]., 2859
    - Oostkil, Afwatering Bleek en --- [Portefeuillenr. 5]., 2661-2662
      - Niet gespecificeerd, 2661
      - Niet gespecificeerd, 2662
    - Ophoging Beerse Overlaat [Portefeuillenr. 140]., 1871-1925; 2845-2846
      - Niet gespecificeerd, 2845
      - Niet gespecificeerd, 2846
    - Ophoging, Onteigening voor gedeeltelijke --- Beerse Overlaat [Portefeuillenr. 140]., 1921-1922; 2845-2846
      - Niet gespecificeerd, 2845
      - Niet gespecificeerd, 2846
    - Ophoging Beerse Overlaat afvoermetingen [Portefeuillenr. 141]., 1915-1925; 2847-2848
      - Niet gespecificeerd, 2847
      - Niet gespecificeerd, 2848
    - Ophoging, Commissie ter --- Beerse Overlaat en verslag van die commissie [Portefeuillenr. 141]., 1918-1925; 2847-2848
      - Niet gespecificeerd, 2847
      - Niet gespecificeerd, 2848
    - Oppertoezicht, Uitoefening --- van de Rijkswaterstaat (stormvloed 1925 nov. 25) [Portefeuillenr. 159]., 1917-1927; 2874
    - Oppertoezicht, Uitoefening --- van de Rijkswaterstaat toestand dijken stormvloed 1916 jan. 13-14 [Portefeuillenr. 159]., 1916-1917; 2874
    - Oranjekanaal, Concessie 1865 voor aanleg kanaal tussen Weerdingervenen en --- [Portefeuillenr. 69]., 1863-1895; 2739-2740
      - Niet gespecificeerd, 2739
      - Niet gespecificeerd, 2740
    - Oranjekanaal concessie aanleg., 1852-1856; ---
    - Oranjekanaal verlengen concessies (1880)., 1876-1882; ---
    - Oranjekanaal afvoer overtollig water [Portefeuillenr. 57]., 1872-1881; 2726
    - Oranjekanaal en Hoogeveense Vaart., 1882-1899; ---
    - Oranjekanaal afvoer op Drentse Hoofdvaart [Portefeuillenr. 57]., 1893-1929; 2726
    - Oranjekanaal, Kanaalverb. --- -Weerdinge en Oranjekanaal-Emmererfscheidenveen [Portefeuillenr. 69]., 1921-1925; 2739-2740
      - Niet gespecificeerd, 2739
      - Niet gespecificeerd, 2740
    - Oranjekanaal, Verbindingskanaal Weerdingervenen met --- [Portefeuillenr. 69]., 1896-1921; 2739-2740
      - Niet gespecificeerd, 2739
      - Niet gespecificeerd, 2740
    - Oude Rijn, Twente kanalen verbinding met de Gelderse Achterhoek (---) [Portefeuillenr. 143]., 1918-1929; 2852-2853
      - Niet gespecificeerd, 2852
      - Niet gespecificeerd, 2853
    - Oude Rijnmond, Overlaat --- [Portefeuillenr. 80]., 1833-1929; 2753-2754
      - Niet gespecificeerd, 2753
      - Niet gespecificeerd, 2754
    - Oude Schild, Overneming haven beoosten --- op Texel door het Rijk [Portefeuillenr. 59]., 1914-1926; 2728
    - Oude IJssel, Grensregeling --- Bocholter Aa en Holtwijkerbeek [Portefeuillenr. 79]., 1904-1914; 2751-2752
      - Niet gespecificeerd, 2751
      - Niet gespecificeerd, 2752
    - Overbrugging IJssel bij Doesburg [Portefeuillenr. 153]., 1882-1916; 2868
    - Overeenkomst met de Maatschappij De Schelde (ruime uitgang naar de zee) [Portefeuillenr. 155]., 1927-1929; 2870
    - Overlaat Oude Rijnmond [Portefeuillenr. 80]., 1833-1929; 2753-2754
      - Niet gespecificeerd, 2753
      - Niet gespecificeerd, 2754
    - Overlaat, Heerewaardense --- [Portefeuillenr. 9]., 2667-2668
      - Niet gespecificeerd, 2667
      - Niet gespecificeerd, 2668
    - Overlaat, Toepassing Rivierenwet op Beerse --- [Portefeuillenr. 141]., 1919-1925; 2847-2848
      - Niet gespecificeerd, 2847
      - Niet gespecificeerd, 2848
    - Overleg, Samenstelling Commissie voor --- van de Wegen [Portefeuillenr. 162]., 1915-1929; 2877
    - Overijsselse, Overneming kanalen van de --- Kanaal Maatschappij door het Rijk (onder andere kanaal Zwolle-Almelo) [Portefeuillenr. 67]., 2737
    - Overijsselse Vecht, Verbetering --- [Portefeuillenr. 65]., 1927-1929; 2734-2735
      - Niet gespecificeerd, 2734
      - Niet gespecificeerd, 2735
    - Overzicht kosten besteed aan de conventionele Rijn [Portefeuillenr. 182]., 1855-1911; 1901
    - Overzicht, Tienjarig --- waterhoogten [Portefeuillenr. 163]., 1910-1927; 2878
    - Patenten, Benoeming Commissie van Deskundige voor de Rijnvaart (Rijnschippers ---) [Portefeuillenr. 178]., 1906; 2897
    - Pannerdenskanaal, Bevaarbaarheid Rijn: Pannerden-Vreeswijk. Normalisatie ---, Nederrijn en Lek [Portefeuillenr. 133]., 1919-1926; 2832
    - Peil, Toestand (---) van de Hoogeveense Vaart [Portefeuillenr. 52]., 1894-1899; 2722
    - Peilmeester, Geschil tussen Gedeputeerde Staten van Gelderland en Utrecht omtrent de benoeming van een --- aan het Geeresteinse Schut [Portefeuillenr. 173]., 2892
    - Personeel, Commissie voor Georganiseerd Overleg voor --- van de Rijkswaterstaat en de Dienst der Zuiderzeewerken [Portefeuillenr. 54]., 2724
    - Personeel, Instruktie voor het lagere --- van de Rijkswaterstaat [Portefeuillenr. 108]., 1898-1914; 2787-2788
      - Niet gespecificeerd, 2787
      - Niet gespecificeerd, 2788
    - Personeel, Instruktie voor de Dienst en het --- van de Rijkswaterstaat [Portefeuillenr. 108]., 1915-1924; 2787-2788
      - Niet gespecificeerd, 2787
      - Niet gespecificeerd, 2788
    - Petroleumschaarste, Verbod nachtvaart en bepalingen betreffende het voeren van seinlichten (---) [Portefeuillenr. 131]., 1918-1926; 2830
    - Philippine, verlenging havenkanaal op diepte houden, verlenging havenkanaal op diepte houden kanaal Isabellasluis [Portefeuillenr. 54]., 2724
    - Philippine, aanleg havenkanaal en bijdrage door de gemeente [Portefeuillenr. 55]., 1884-1909; 2725
    - Philippine, haven subsidie [Portefeuillenr. 58]., 1909-1917; 2727
    - Philippine, haven (subsidie) [Portefeuillenr. 58]., 1918-1929; 2727
    - Plannen, Twentekanalen voorlopige --- en gegevens [Portefeuillenr. 143]., 1912-1918; 2852-2853
      - Niet gespecificeerd, 2852
      - Niet gespecificeerd, 2853
    - Plassen, Droogmaking van de Westeinder --- [Portefeuillenr. 50]., 2719-2720
      - Niet gespecificeerd, 2719
      - Niet gespecificeerd, 2720
    - Plassen, Staatscommissie Droogmaking --- beoosten de Vecht [Portefeuillenr. 75]., 1874-1878, 1907 - 1922; 2748
    - Polder, Tweede waterkering van de --- Wacheren te Vlissingen [Portefeuillenr. 77]., 1883-1908; 2750
    - Polders Duffelt en Querdamm [Portefeuillenr. 81]., 1849-1908; 2755
    - Politie, Rijnvaart. Reglement van --- voor Merwede, Noord- en Nieuwe Maas [Portefeuillenr. 184]., 1891-1913; 2903
    - Politiereglement, Verbodsbepalingen --- verontreiniging openbare wateren [Portefeuillenr. 33]., 2700
    - Politiereglement, Bijzonder --- Zwarte Water [Portefeuillenr. 39]., 2706
    - Politiereglement, Bijzonder --- Gekanaliseerde Kromme Rijn [Portefeuillenr. 39]., 2706
    - Politiereglement voor de vissershaven IJmuiden [Portefeuillenr. 40]., 2707
    - Politiereglement, Vaststelling Bijzonder --- Buitenhaven Middelharnis [Portefeuillenr. 40]., 2707
    - Politiereglement van de Tramweghavens Hellevoetsluis, Middelharnis, Nieuwediep, Numansdorp, Stoofpolder en Willemspolder [Portefeuillenr. 40]., 2707
    - Politiereglement, Bijzonder --- van de haven te Breskens [Portefeuillenr. 41]., 1918-1925; 2708
    - Politiereglement, Bijzonder --- van het Heusdens Kanaal te Nederhemert [Portefeuillenr. 41]., 2708
    - Politiereglement, Bijzonder --- van de schutsluis te Andel en toeleidingskanalen [Portefeuillenr. 41]., 1906-1908; 2708
    - Politiereglement, Bijzonder --- voor het kanaal Amsterdam-Merwede [Portefeuillenr. 41]., 1913-1927; 2708
    - Politiereglement, Bijzonder --- voor de Keulse Vaart [Portefeuillenr. 41]., 1918-1926; 2708
    - Politiereglement van het Wilhelminakanaal [Portefeuillenr. 42]., 2709
    - Politiereglement, Bijzonder --- havenkanaal Philippine [Portefeuillenr. 42]., 2709
    - Politiereglement, Bijzonder --- Voornse Kanaal [Portefeuillenr. 42]., 2709
    - Politiereglement, Bijzonder --- van het Nederlandse gedeelte van de Zuid- Willemsvaart en gekanaliseerde Dieze [Portefeuillenr. 42]., 2709
    - Politiereglement, Bijzonder --- Nederlandse gedeelte kanaal Luik-Maastricht [Portefeuillenr. 42]., 2709
    - Politiereglement van het Kanaal door Walcheren [Portefeuillenr. 42]., 2709
    - Politiereglement, Bijzonder --- voor het Kanaal Gent-Terneuzen (Nederlandse gedeelte) [Portefeuillenr. 42]., 2709
    - Politiereglement, Rijnvaart. Diverse wijzigingen en aanvullingen van het Rijnvaart --- [Portefeuillenr. 185]., 1850-1913; 2904
    - Politiereglement, Aangehouden voorstellen herziening Rijnvaart --- (en Merwedereglement) in verband met algemene herziening Rijnvaart --- [Portefeuillenr. 186]., 1926-1928; 2905
    - Pontveer, Aanleg --- Hembrug (overeenkomst 1867 mrt. 2 tussen Amsterdamse Kanaal Maatschappij en gemeente Zaandam) [Portefeuillenr. 103]., 1866-1892; 2780
    - Pontveer, Verbetering --- Hemburg. Onderzoek bevoegdheid Staat tot heffing veergeld [Portefeuillenr. 103]., 1920-1925; 2780
    - Pontveer, Verbetering --- Hemburg en buitenhuizen (kwestie al of niet veergeldheffing door de Staat) [Portefeuillenr. 103]., 1925-1929; 2780
    - Privaatrechtelijke, Wet Opheffing --- Belemmeringen [Portefeuillenr. 5]., 2661-2662
      - Niet gespecificeerd, 2661
      - Niet gespecificeerd, 2662
    - Procedure Staat/Rijsdijk inzake uitdiepen Strooppot [Portefeuillenr. 161]., 1927-1929; 2876
    - Proefkuip, Sluisbouw IJmuiden. --- met diepdamwand [Portefeuillenr. 139]., 1922-1923; 2840-2844
      - Niet gespecificeerd, 2840
      - Niet gespecificeerd, 2841
      - Niet gespecificeerd, 2842
      - Niet gespecificeerd, 2843
      - Niet gespecificeerd, 2844
    - Protocollen, Rijnvaart; zaakregister --- [Portefeuillenr. 175]., 1897-1923; 2894
    - Querdamm, Polders Duffelt en --- [Portefeuillenr. 81]., 1849-1908; 2755
    - Rechten, Heffingen --- volgens Keizerlijk Decreet van 1811 [Portefeuillenr. 152]., 1894-1923; 2867
    - Reeuwijkse, Droogmaking Sluipwijkse en --- Plassen [Portefeuillenr. 87]., 1874-1885; 2761
    - Reeuwijkse, Droogmaking Sluipwijkse en --- Plassen [Portefeuillenr. 88]., 1900-1906, 1917 - 1928; 2762-2763
      - Niet gespecificeerd, 2762
      - Niet gespecificeerd, 2763
    - Regeling, Reorganisatie Rijkswaterdienst. Delegatie--- [Portefeuillenr. 27]., 2691
    - Regge, Verbetering --- stuwplan 1912 [Portefeuillenr. 67]., 1912-1916; 2737
    - Regge, Verbetering afwatering inzake Vecht (onder anderen verb. ---) Grondplan 1923 [Portefeuillenr. 68]., 1919-1928; 2738
    - Reglement Scheepvaart op de Linge [Portefeuillenr. 1]., 2657
    - Reglement, Bagger- --- en Nieuw Baggerreglement [Portefeuillenr. 27]., 2691
    - Reglement, Rijkswegen --- vaststelling Koninklijk Besluit [Portefeuillenr. 28]., 2692-2694
      - Niet gespecificeerd, 2692
      - Niet gespecificeerd, 2693
      - Niet gespecificeerd, 2694
    - Reglement, Binnenaanvarings --- [Portefeuillenr. 29]., 2695-2696
      - Niet gespecificeerd, 2695
      - Niet gespecificeerd, 2696
    - Reglement, Binnenaanvarings --- eerste wijziging [Portefeuillenr. 29]., 2695-2696
      - Niet gespecificeerd, 2695
      - Niet gespecificeerd, 2696
    - Reglement, Binnenaanvarings --- tweede wijziging [Portefeuillenr. 29]., 2695-2696
      - Niet gespecificeerd, 2695
      - Niet gespecificeerd, 2696
    - Reglement, Bijzonder Aanvarings --- Westerschelde [Portefeuillenr. 29]., 2695-2696
      - Niet gespecificeerd, 2695
      - Niet gespecificeerd, 2696
    - Reglement, Rijksrivierdijken --- [Portefeuillenr. 30]., 2697
    - Reglement, Rijkszeeweringen --- [Portefeuillenr. 30]., 2697
    - Reglement Vervoer Ontplofbare Stoffen [Portefeuillenr. 31]., 2798
    - Reglement, Algemeen --- van Politie voor rivieren en kanalen (met wijzigingen) [Portefeuillenr. 39]., 2706
    - Reglement, Rijnvaart. --- van Politie voor Merwede, Noord- en Nieuwe Maas [Portefeuillenr. 184]., 1891-1915; 2903
    - Reglementen, Rijnvaart. --- in Rijnhavens [Portefeuillenr. 176]., 1921-1924; 2895
    - Regularisatie van de Rijn (Bazel-Straatsburg) lateraal kanaal in de Elzas [Portefeuillenr. 179]., 1921-1926; 2898
    - Regularisatie, Rijnverbetering (---) Bazel-Straatsburg. Bouwstuw te Kembs [Portefeuillenr. 180]., 1906-1929; 2899
    - Reorganisatie Rijkswaterdienst delegatieregeling, [Portefeuillenr. 27]., 2691
    - Rhoon, Veer --- Goidschalsoord [Portefeuillenr. 98]., 1838-1899, 1907 - 1926; 2773
    - Rilland, Bedijking gronden Oosterschelde onder Woensdrecht en --- Bath [Portefeuillenr. 174]., 2893
    - Rivierenwet [Portefeuillenr. 22]., 2684
    - Rivieren, Wet Voorkoming Aanvaring op --- [Portefeuillenr. 29]., 2695-2696
      - Niet gespecificeerd, 2695
      - Niet gespecificeerd, 2696
    - Rivieren, Algemeen Reglement van Politie voor --- en Kanalen (met wijzigingen) [Portefeuillenr. 39]., 2706
    - Rivierenwet, Waaloverbrugging bij Nijmegen vergunning --- en ontwerpen [Portefeuillenr. 100]., 1914-1921; 2776
    - Rivierenwet, Toepassing --- op Beerse Overlaat [Portefeuillenr. 141]., 1919-1925; 2848
    - Rotterdam, Vaarweg. --- -Gouda-Amsterdam [Portefeuillenr. 43]., 2710
    - Rotterdam, Overdracht Rotterdamse weg, --- - Kralingenselaan [Portefeuillenr. 72]., 2745
    - Rotterdam, Vergunning gemeente --- voor buizen, kabels, enz. in Rotterdamse weg; --- -Kralingen [Portefeuillenr. 72]., 1922-1929; 2745
    - Rotterdam, Weg Hoflaan te --- naar Gouda [Portefeuillenr. 105]., 1822-1906, 1908 - 1929; 2782-2783
      - Niet gespecificeerd, 2782
      - Niet gespecificeerd, 2783
    - Rotterdam, Rijnvaart Lobith- --- [Portefeuillenr. 178]., 1922-1929; 2897
    - Rotterdamse Waterweg. Bijdrage kosten door de gemeente Rotterdam [Portefeuillenr. 95]., 1910-1928; 2770
    - Rotterdamse Waterwegverbetering [Portefeuillenr. 96]., 1905-1907, 1913 - 1917; 2771-2772
      - Niet gespecificeerd, 2771
      - Niet gespecificeerd, 2772
    - Rotterdamse Waterweg verbetering van de Mond [Portefeuillenr. 95]., 1881-1920; 2770
    - Rotterdamse waterweg, Verlichting --- [Portefeuillenr. 95]., 1896-1917; 2770
    - Rozenburg, Kanaal door --- [Portefeuillenr. 20]., 2682
    - Rozenburg, Veer --- -Maassluis [Portefeuillenr. 151]., 1902-1929; 2865-2866
      - Niet gespecificeerd, 2865
      - Niet gespecificeerd, 2866
    - Rijbewijs, Motor- en Rijwielreglement 1927 regeling o.a. zwaar verkeer, invoering proefrit voor --- [Portefeuillenr. 168]., 2883-2885
      - Niet gespecificeerd, 2883
      - Niet gespecificeerd, 2884
      - Niet gespecificeerd, 2885
    - Rijkswegenreglement vaststelling Koninklijk Besluit [Portefeuillenr. 28]., 2692-2694
      - Niet gespecificeerd, 2692
      - Niet gespecificeerd, 2693
      - Niet gespecificeerd, 2694
    - Rijksrivierdijkenreglement [Portefeuillenr. 30]., 2697
    - Rijkszeeweringenreglement [Portefeuillenr. 30]., 2697
    - Rijksbijdrage gemeente Deventer onderhoud IJsselbrug [Portefeuillenr. 31]., 2698
    - Rijkswaterdienst, Reorganisatie --- delegatieregeling [Portefeuillenr. 27]., 2691
    - Rijkswaterstaat, Instrukties voor het lagere personeel van de --- [Portefeuillenr. 108]., 1898-1914; 2787-2788
      - Niet gespecificeerd, 2787
      - Niet gespecificeerd, 2788
    - Rijkswaterstaat, Keuringscommissie Kandidaten voor Betrekkingen bij --- [Portefeuillenr. 152]., 1910-1929; 2867
    - Rijkswaterstaat, Uitoefening oppertoezicht van de --- toestand dijken stormvloed 1916 jan. 13-14 [Portefeuillenr. 159]., 1916-1917; 2874
    - Rijkswaterstaat, Uitoefening oppertoezicht van de --- (stormvloed 1925 nov. 25) [Portefeuillenr. 159]., 1917-1927; 2874
    - Rijkswaterstaat, Commissie voor georganiseerd overleg voor personeel van de --- en de Dienst der Zuiderzeewerken [Portefeuillenr. 54]., 2724
    - Rijkswaterstaatdienst: inrichting [Portefeuillenr. 25]., 2687-2689
      - Niet gespecificeerd, 2687
      - Niet gespecificeerd, 2688
      - Niet gespecificeerd, 2689
    - Rijksweg, Verbetering --- op Zuid-Beveland en Walcheren. Algemene plannen en uitvoering werken [Portefeuillenr. 120]., 1917-1923; 2807-2808
      - Niet gespecificeerd, 2807
      - Niet gespecificeerd, 2808
    - Rijksweg, Onteigening voor verbetering --- op Walcheren [Portefeuillenr. 120]., 1917-1924; 2807-2808
      - Niet gespecificeerd, 2807
      - Niet gespecificeerd, 2808
    - Rijksweg, Verbetering --- op Zuid-Beveland en Walcheren. Algemene plannen en uitvoering werken [Portefeuillenr. 120]., 1914-1916; 2807-2808
      - Niet gespecificeerd, 2807
      - Niet gespecificeerd, 2808
    - Rijksweg, Verbetering --- op Zuid-Beveland. Aankoop (verkrijging) gronden [Portefeuillenr. 120]., 1915-1923; 2807-2808
      - Niet gespecificeerd, 2807
      - Niet gespecificeerd, 2808
    - Rijksweg, Overdracht gedeelte --- op Zuid-Beveland in beheer en onderhoud bij de gemeente Goes [Portefeuillenr. 120]., 1915-1924; 2807-2808
      - Niet gespecificeerd, 2807
      - Niet gespecificeerd, 2808
    - Rijkswegen, Hulpposten langs --- [Portefeuillenr. 31]., 2698
    - Rijkswegen, Waarnemingen op --- [Portefeuillenr. 154]., 1916-1923; 2869
    - Rijkswerken, Mosselzaad, rapen van --- [Portefeuillenr. 36]., 2703
    - Rijn, Stroombevaring van de --- gelijkwaardige waterstanden (etiage equivalent), [ [Portefeuillenr. 113]., 1894-1916, 1922 - 1924; 2795
    - Rijn, Bevaarbaarheid ---: Pannerden-Vreeswijk. Normalisatie Pannerdenskanaal, Nederrijn en Lek [Portefeuillenr. 133]., 1919-1926; 2832
    - Rijn, Rijnvaart, tollen op de --- [Portefeuillenr. 175]., 1906-1910; 2894
    - Rijn, Rijnvaart. Kosten besteed aan de conventionele --- [Portefeuillenr. 176]., 1899-1919; 2895
    - Rijn, Rijnvaart, wateraftappingen --- [Portefeuillenr. 177]., 1919; 2896
    - Rijn, Hydrometrische dienst op de --- [Portefeuillenr. 182]., 1921-1927; 2901
    - Rijn, Overzicht kosten besteed aan de conventionele --- [Portefeuillenr. 182]., 1855-1914; 2901
    - Rijn, Scheepvaart op de --- tussen Straatsburg en Bazel [Portefeuillenr. 182]., 1898-1918; 2901
    - Rijn, Herziening hoogtebepaling van de gemiddelde laagwaterstanden op de conventionele --- [Portefeuillenr. 183]., 1897-1909; 2902
    - Rijnbruggen Straatsburg-Kehl [Portefeuillenr. 187]., 1929; 2906
    - Rijnhavens, Rijnvaart. Reglement in --- [Portefeuillenr. 176]., 1921-1924; 2895
    - Rijn-Donau, Verbinding --- en Theiss-Donau [Portefeuillenr. 179]., 1916-1926; 2898
    - Rijnoverbrugging, Waaloverbrugging bij Nijmegen en --- bij Arnhem [Portefeuillenr. 100]., 1920-1924; 2775-2776
      - Niet gespecificeerd, 2775
      - Niet gespecificeerd, 2776
    - Rijnschepen, Rijnvaart. Bemanningen van --- vrijstellingen [Portefeuillenr. 176]., 1910-1918; 2895
    - Rijnschepen, Rijnvaart. Diepgangschalen aan --- [Portefeuillenr. 177]., 1907-1922; 2896
    - Rijnschepen, Drinkwatervoorziening --- [Portefeuillenr. 179]., 1910-1922; 2898
    - Rijnschepen, Voorschriften bemanning van --- beneden Duisburg [Portefeuillenr. 182]., 1919-1922; 2901
    - Rijnstroombevaring. Bebakening boven Rijn [Portefeuillenr. 187]., 1928-1929; 2906
    - Rijnvaart, tollen op de Rijn [Portefeuillenr. 175]., 1906-1910; 2894
    - Rijnvaart, zaakregister protocollen [Portefeuillenr. 175]., 1897-1923; 2894
    - Rijnvaart, zaakregister, tekeningen bruggen [Portefeuillenr. 175]., 1899-1929; 2894
    - Rijnvaart. Kosten besteed aan de conventionele Rijn [Portefeuillenr. 176]., 1899-1919; 2895
    - Rijnvaart. Bemanning van Rijnschepen vrijstellingen [Portefeuillenr. 176]., 1910-1918; 2895
    - Rijnvaart. Regeling Scheepvaartverkeer te Nijmegen en ter voorkoming hinder voor de veerdienst [Portefeuillenr. 176]., 1907-1924; 2895
    - Rijnvaart. Reglement in Rijnhavens [Portefeuillenr. 176]., 1921-1924; 2895
    - Rijnvaart. Inrichting jaarverslag Centrale Commissie Rijnvaart [Portefeuillenr. 177]., 1907-1918; 2896
    - Rijnvaart. Diepgangschalen aan Rijnschepen [Portefeuillenr. 177]., 1907-1922; 2896
    - Rijnvaart. Verbreding van De Noord [Portefeuillenr. 177]., 1917-1924; 2896
    - Rijnvaart. Wateraftappingen Rijn [Portefeuillenr. 177]., 1919; 2896
    - Rijnvaart, Benoeming Commissie van Deskundigen voor de ---, (Rijnschipperspatenten) [Portefeuillenr. 178]., 1906; 2897
    - Rijnvaart, Lobith-Rotterdam [Portefeuillenr. 178]., 1922-1929; 2897
    - Rijnvaart, Verzameling kaarten, foto's, enz. ten behoeve van Centrale Commissie --- [Portefeuillenr. 179]., 1895-1922; 2898
    - Rijnvaart, Jaarverslag Centrale Commissie voor de --- [Portefeuillenr. 181]., 1906-1929; 2900
    - Rijnvaart, verbeteren vaarwater op de Waal [Portefeuillenr. 183]., 1889-1916; 2902
    - Rijnvaart. Reglement van Politie voor Merwede, Noord- en Nieuwe Maas [Portefeuillenr. 184]., 1891-1913; 2903
    - Rijnvaart, Leden van de Centrale Commissie voor de --- [Portefeuillenr. 184]., 1921-1923; 2903
    - Rijnvaart. Diverse wijzigingen en aanvullingen van het Rijnvaart Politiereglement [Portefeuillenr. 185]., 1850-1913; 2904
    - Rijnvaart, Aangehouden voorstellen herziening --- Politiereglement (en Merwedereglement) in verband met algemene herziening Rijnvaart Politiereglement [Portefeuillenr. 186]., 1926-1928; 2905
    - Rijnvaart. Toepassing Rijnvaartpolitiereglement, voor sleeptreinen op grote rivieren [Portefeuillenr. 187]., 1899-1925; 2906
    - Rijnvaart. Reglement van Politie voor de Scheepvaart door de Nieuwe Maas Koningshaven [Portefeuillenr. 187]., 1902-1907; 2906
    - Rijnvaart akte, Herziening --- betreffende verhoging van het strafmaximum voor overtredingen Rijnvaartpolitiereglement [Portefeuillenr. 178]., 2897
    - Rijnvaartpolitiereglement, Herziening Rijnvaart akte betreft verhoging van het strafmaximum voor overtredingen --- [Portefeuillenr. 178]., 2897